# 求助：合并报表的抵消分录

提问人：lxch119 时间：2012-05-14 12:12:16
这个文件里面的内容应该跟现在的处理方式不太一样了。 就是非同一控制下企业合并，购买方为企业合并发生的审计、法律服务、评估咨询等中介费用以及其他相关管理费用，应当于发生时计入当期损益。 现在应该是单户报表和合并报表层面统一了。不知道这个课件制作的时候，非同一控制下企业合并的上述费用还是原来的处理方式。

回答人：chenyiwei
是的，当初我就此问题与财政部会计司有关人士讨论过并达成一致，但到最后由于其他因素影响，会计司最终选择了与合并报表层面保持一致的处理方式。